【裁判字號】    91,易,709
【裁判日期】    920430
【裁判案由】    竊盜
【裁判全文】
臺灣新竹地方法院刑事判決                          九十一年度易字第七九號
    公  訴  人  臺灣新竹地方法院檢察署檢察官
    被      告  辛○○
右列被告因竊盜案件，經檢察官提起公訴（九十一年度偵字第五０一八號）及移
案審理（臺灣臺中地方法院檢察署九十一年度偵字第一七九０六號、臺灣苗栗地方法
院檢察署九十一年度偵字第四三六八號），本院判決如左：
    主  文
辛○○共同連續毀越門扇竊盜，處有期徒刑壹年貳月。
    事  實
一、辛○○與己○○（另案由臺灣臺中地方法院檢察署審理中）二人為男女朋友關係
    ，其二人因缺錢花用，竟共同意圖為自己不法之所有，並基於概括之犯意聯絡與
    行為分擔：
（一）因辛○○之前曾向位於苗栗縣竹南鎮○○路○段「亮妹檳榔攤」負責人丙○○
      面試（未被錄取），得知該檳榔攤沒人顧店時，鑰匙均託交樓下的「歐力歐撞
      球場」櫃台小姐保管，在與己○○商議後，遂於民國九十一年七月二十五日下
      午四時三十分許，由辛○○至「歐力歐撞球場」，向櫃台小姐余佩芝佯稱是檳
      榔攤的新員工要拿取「亮妹檳榔攤」鑰匙，因余佩芝一時不察而交付鑰匙予辛○○後，辛○○即進入該檳榔攤內竊取擺放在抽屜內的現金新台幣（下同）一
      萬三千九百十元及貨架上的七星牌香煙六包（價值三百元），得手後離去，嗣
      因辛○○於現場遺留一枚自己的印章，丙○○返回後始知悉上情；
（二）又，因辛○○當時所承租、位於新竹市○○街二０六巷三九號五樓之租屋處平
      日白天沒人在家，辛○○與己○○二人認有機可乘，遂由己○○於同年八月二
      十六日下午一時三十分許起，持辛○○所有之鑰匙一支為工具（未扣案），撬
      開乙○○位於同號四樓之租屋處房門後，入內竊取其內乙○○所有之現金新台
      幣（下同）一千元（侵入住宅部分未據告訴），辛○○則在外把風，得手後；
      其二人隨即至同樓層隔壁、由丁○○所承租使用之房間前，繼由己○○以腳踹
      開日式木造房門，使房門破了一個大洞後，己○○再由該處進入丁○○的房間
      ，竊取丁○○所有之快譯通翻譯機一台（價值約六千元），辛○○則在外把風
      ，得手後；其二人隨即再至同樓層隔壁、由戊○○所承租使用之房間前，再由
      己○○以不詳工具將戊○○房門上的喇叭鎖整個拔掉，進入戊○○的房間內，
      辛○○則在外把風，己○○於翻箱倒櫃仍找不到財物而未遂欲出來時，因打不
      開房門，辛○○不得已只好向房東求救，房東發現後隨即報警，經警員趕到後
      當場逮捕辛○○，己○○則趁隙逃逸（侵入住宅部分未據告訴）。
（三）辛○○與己○○二人因無車代步，又於同年九月七日下午四時許，至臺中縣大
      里市○○路八十八號前，竊取庚○○所有、停放於該處之車號ＣＨＣ─四一六
      號重型機車一部，辛○○則在旁把風，得手後供其二人代步所用；詎該機車之
      汽油殆盡後，己○○與辛○○則承前共同意圖為自己不法所有之概括犯意，再
      於同日晚上八時許，在臺中市○○街四號前，由己○○下手竊取甲○○所有、
      停放於該處之車號ＪＡＳ─九０二號重型機車一部，得手後，供其等騎用，嗣
      於同年月十日上午十時許，辛○○騎乘上開車號ＪＡＳ─九０二號重型機車行
      經臺中縣太平市○○○街二十九號前，為警當場查獲，並在附近發現正打算逃
      逸之己○○後，將其逮捕而得悉上情。
二、案經新竹市警察局第一分局報告臺灣新竹地方法院檢察署檢察官偵查起訴及移送
    併案審理。
    理  由
一、訊據被告辛○○固坦承有右開事實一（一）、（二）、（三）所述之事實，惟矢
    口否認有何竊盜之意思，辯稱：都是己○○要我把風的，偷檳榔攤的錢和香煙也
    是我在上班的時候己○○打電話給我叫我偷的，我是被強迫的云云。惟查，右開
    犯罪事實，業據被害人乙○○、丁○○、戊○○、庚○○、甲○○及丙○○等人
    於偵查中分別指述綦詳，而被害人丙○○於偵訊時亦已清楚說明：辛○○是我之
    前面試應徵的員工，但他沒上班，我還特別交代其他員工要辛○○不要來上班等
    語（見臺灣苗栗地方法院檢察署九十一年度偵字第四三六八號偵查卷第二十三頁
    反面），證人余佩芝亦結證稱：辛○○說她是樓上檳榔攤請的，要跟我拿鑰匙上
    班，我就交給她鑰匙，後來她隔很久都沒拿來還，我就知道檳榔攤可能失竊了等
    語（見同上偵查卷第六至八、二十六頁訊問筆錄），故，被告辛○○一再辯稱是
    在上班的時候因為己○○打電話給她才會想行竊乙詞，顯與事實不符，此外，復
    有在現場所查獲之被告辛○○印章一枚扣案，並有被害人乙○○、丁○○、戊○○三人之租屋處遭竊現場照片十幀（附於臺灣新竹地方法院檢察署九十一年度偵
    字第五０一八號偵查卷第十九至二十四頁）在卷可憑。衡情，被告辛○○已年滿
    十八歲，自有判斷是非之能力，其與己○○間又是男女朋友關係，辛○○顯應有
    自由意識決定是否參與己○○所提議之竊盜犯行，況除辛○○自己動手竊取檳榔
    攤之財物外，在事實一（二）所載之犯行中，己○○連續侵入他人住處多達三間
    ，己○○在屋內翻箱倒櫃之際，根本無法出外壓制被告辛○○，強迫其把風，在
    事實一（三）所載之犯行中，己○○行竊時亦無從脅迫被告外，被告辛○○亦坦
    認與己○○一同使用該二部機車，甚至警員在事實一（三）所載之時、地查獲時
    ，該車號ＪＡＳ─九０二號機車亦係由被告辛○○一人所騎乘，是以，被告辛○○所辯，顯係推諉卸責之詞，不足採信。綜上所述，本件事證已臻明確，被告辛○○之竊盜犯行洵堪認定，應予依法論科。
二、核被告辛○○所為，分別係犯刑法第三百二十條第一項之竊盜罪〈事實一（一）
    、（二）竊取被害人乙○○財物部分、（三）〉、同法第三百二十一條第一項第
    二款之毀越門扇竊盜罪〈事實一（二）竊取被害人丁○○財物部分〉及同法第三
    百二十一條第三項、第一項第二款之毀壞門扇竊盜未遂罪〈事實一（二）竊取被
    害人戊○○財物部分。被告辛○○與己○○二人，就前開竊盜犯行間，均有犯意
    之聯絡與行為之分擔，為共同正犯。再，被告辛○○先後所犯上開多次竊盜、毀
    越門扇竊盜及毀壞門扇竊盜未遂之竊盜犯行間，均時間緊接、手法雷同，所犯係
    基本犯罪構成要件相同之罪，顯均係基於概括之犯意反覆為之，應依刑法第五十
    六條連續犯之規定論以一連續毀越門扇竊盜罪，並依法加重其刑。公訴人起訴事
    實雖未敘及被告所犯事實一（一）、（三）部分之竊盜犯行，然該部分事實與公
    訴人起訴之事實一（二）所載之竊盜犯罪事實既具有連續犯之裁判上一罪關係，
    應為起訴效力所及，本院自得一併予以審究。爰審酌被告不思以正當方法賺取金
    錢，竟與同居男友一再犯案，及其品性、生活狀況、智識程度、犯罪所生之損害
    與犯罪後態度等一切情狀，量處如主文所示之刑，以資警惕。
三、據上論斷，應依刑事訴訟法第二百九十九條第一項前段，刑法第二十八條、第五
    十六條、第三百二十一條第一項第二款，判決如主文。
本案經檢察官邱朝智到庭執行職務。
中      華      民      國    九十二    年      四      月   三十     日
                                    臺灣新竹地方法院刑事第一庭
                                        法  官    遲中慧
右正本證明與原本無異。
如不服本判決，應於判決送達後十日內向本院提出上訴狀( 應附繕本 )，上訴於臺灣
高等法院。
                                        書記官    龔柏萃
中      華      民      國    九十二    年      四      月     三十     日
附錄本案論罪科刑法條全文：刑法第三百二十一條第一項第二款
犯竊盜罪而有左列情形之一者，處六月以上、五年以下有期徒刑：
二  毀越門扇、牆垣或其他安全設備而犯之者。


司法院資訊處製作；財團法人民間司法改革基金會備份。
